【裁判字號】    97,交抗,548
【裁判日期】    970609
【裁判案由】    聲明異議
【裁判全文】
臺灣高等法院臺中分院刑事裁定        97年度交抗字第548號
抗  告  人
即受處分人  甲○○
上列抗告人因聲明異議案件，不服臺灣臺中地方法院中華民國97
年 4月15日所為97年度交聲字第1151號裁定（原處分案號：交通
部公路總局臺中區監理所豐原監理站豐監稽違字第裁63－H00000
000號），提起抗告，本院裁定如下：
    主    文
抗告駁回。
    理    由
一、抗告意旨略以：抗告人即受處分人甲○○於民國97年3月14
    日接獲郵局掛號招領單，並當日至台中水湳郵局領件，才知
    招領信乃是違反道路交通管理事件裁決書，即依信件內容，
    自收受裁決書之翌日起20日內，聲明異議，並無逾20日之異
    議期限云云。
二、按受處分人不服道路交通管理處罰條例第8條主管機關所為
    之處罰，得於接到裁決書之翌日起20日內，向管轄地方法院
    聲明異議，道路交通管理處罰條例第87條第1項定有明文。
    又交通法庭認聲明異議不合法律上之程式或其異議權已喪失
    者，應以裁定駁回之，道路交通案件處理辦法第18條亦設有
    明文規定。次按處理違反道路交通管理事件，有關文書送達
    之程序，準用行政程序法送達之規定，為違反道路交通管理
    事件統一裁罰基準及處理細則第5條所明定。而送達，除法
    規另有規定外，由行政機關依職權為之；送達由行政機關自
    行或交由郵政機關送達；由郵政機關送達者，以一般郵遞方
    式為之，但文書內容對人民權利義務有重大影響者應為掛號
    ，行政程序法第67條、第68條第1項、第3項分別訂有明文。
    又「送達，於應受送達人之住居所、事務所或營業所為之。
    但在行政機關辦公處所或他處會晤應受送達人時，得於會晤
    處所為之」、「於應送達處所不獲會晤應受送達人時，得將
    文書付與有辨別事理能力之同居人、受僱人或應送達處所之
    接收郵件人員」、「（第1項）送達不能依前二條規定為之
    者，得將文書寄存送達地之地方自治或警察機關，並作送達
    通知書兩份，一份黏貼於應受送達人住居所、事務所、營業
    所或其就業處所門首，另一份交由鄰居轉交或置於該送達處
    所信箱或其他適當位置，以為送達。（第2項）前項情形，
    由郵政機關為送達者，得將文書寄存於送達地之郵政機關」
    ，行政程序法第72條第1項、第73條第1項、第74條第1項、
    第2項，分別定有明文。依上開規定，以寄存方式為送達時
    ，係以寄存文書之日期為送達之日期，並非以受送達人前往
    領取文書之日期，為送達之日期。
三、查本件抗告人於95年6月13日凌晨0時22分許，駕駛DO－6171
    號自小客車，在台中縣潭子鄉○○路與潭富路口處，因「酒
    醉駕車，測試值0.60MG/L」之違規，經台中縣警察局豐原分
    局依違反道路交通管理處罰條例第35條第1項第1款當場舉發
    ，原處分機關於97年3月5日裁處抗告人罰鍰新台幣49500元
    ，並吊扣駕駛執照12個月，逾期則依裁決書處罰主文規定裁
    處。裁決書經原處分機關以郵務掛號方式向抗告人之住所即
    戶籍地址送達，因未會晤抗告人本人，亦無受領文書之同居
    人、受僱人或應送達處所之接收郵件人員，郵局送達人員乃
    於97年 3月11日將裁決書寄存於台中水湳27郵局。送達人員
    並製作送達通知書二份，一份粘貼於應受送達人門首，另一
    份置於受送達處所信箱或適當位置以為送達等情，有原處分
    機關裁決書、交通部公路總局臺中區監理所送達證書（以上
    均影本）、抗告人個人基本資料查詢結果各1份在卷可稽。
    揆諸上開規定，本件裁決書已於97年3月11日送達抗告人。
    20日之異議期間，於同年3月31日屆滿。而期間之末日又非
    星期日、紀念日或其他休息日，抗告人遲至97年4月2日始具
    狀聲明異議，顯已逾20日異議期間。原審法院以抗告人之異
    議已逾20日之異議期間，駁回抗告人之異議，於法並無不合
    ，抗告人仍以上詞，指摘原裁定不當，其抗告為無理由，應
    予駁回。
四、據上論結，應依道路交通案件處理辦法第26條，刑事訴訟法
    第412條，裁定如主文。
中    華    民    國    97    年    6     月    9     日
            交通法庭    審判長法  官  陳  筱  珮
                              法  官  康  應  龍
                              法  官  趙  春  碧
上列正本證明與原本無異。
不得再抗告。
                              書記官  蘇  昭  文
中    華    民    國    97    年    6     月    10    日


司法院資訊處製作；財團法人民間司法改革基金會備份。
